臺灣新竹地方法院民事裁定  
111年度聲字第147號
聲  請  人  蔡福壽  


相  對  人  劉秋玲  
上列當事人間聲請停止強制執行事件，本院裁定如下：
    主  文
聲請人供擔保新臺幣伍拾參萬肆仟元後，本院一一一年度司執字
第二七八七一號執行事件之強制執行程序，於本院一一一年度訴
字第九○六號確認本票債權不存在等事件撤回、和解或判決確定
前，應暫予停止。
    理  由
一、按准許本票強制執行之裁定，性質上屬非訟事件，初無確定
    實體上權利義務關係之效力。依強制執行法第18條第2項規
    定，於對許可強制執行之裁定提起抗告程序中，法院尚得因
    必要情形或依聲請定相當並確實之擔保，裁定停止強制執行
    ，則本票經法院裁定准許強制執行後，債務人如基於本票債
    權不存在之原因，提起確認本票債權不存在訴訟者，依舉輕
    明重之法理，自應許其提供擔保，停止強制執行，以避免債
    務人發生不能回復之損害。又法院依強制執行法第18條第2
    項定擔保金額而准許停止強制執行之裁定者，該項擔保係備
    供債權人因停止執行所受損害之賠償，其數額應依標的物停
    止執行後，債權人未能即時受償或利用該標的物所受之損害
    額，或其因另供擔保強制執行所受之損害額定之，非以標的
    物之價值或其債權額為依據。
二、本件聲請人以其就本院111年度票字第260號民事裁定主文所
    示之本票提起確認本票債權不存在等事件，現由本院111年
    度訴字第906號審理中為理由，聲請裁定停止本院111年度司
    執字第27871號執行事件之強制執行程序，業經本院調取上
    開執行卷查明屬實，因認為本件之聲請，於法有據，應予准
    許。
三、又按法院依強制執行法第18條第2項定擔保金額而准許停止
    強制執行之裁定者，該項擔保係備供債權人因停止執行所受
    損害之賠償，其數額應依標的物停止執行後，債權人未能即
    時受償或利用該標的物所受之損害額，或其另供擔保強制執
    行所受之損害額定之，非以標的物之價值或其債權額為依據
    （最高法院92年度臺抗字第408號、91年臺抗字第429號、91
    年臺抗字第111號民事裁定意旨參照）。茲審酌系爭執行事
    件之執行債權金額為新臺幣（下同）200萬元及自民國110年
    7月19日起至清償日止，按年息百分之16計算之利息(至原告
    本件聲請時已約1年2月，利息約為【2,000,000×16%×(14/12
    】＝373,333)元，如系爭執行事件之執行程序逕予停止，相
    對人可能遭受之損害應為未能儘早於執行程序受清償之利息
    損失。且依法院辦案期限實施要點規定，民事通常程序民事
    第一審審判期限為一年四個月、第二審審判案件期限為二年
    ，第三審審判案件期限一年，而本件確認本票債權不存在等
    事件得上訴於第三審，本件至三審訴訟終結之期間推估為四
    年四個月，加計行政作業時，爰以四年六個月為准許停止執
    行將致相對人延宕執行之期間；再按法定利率年息5%計算，
    則相對人因停止執行而可能遭受之損害約為534,000元【(2,
    000,000＋373,333)5%4.5年＝534,000，元以下四捨五入】
    。是本院綜合上情，認為聲請人為相對人所應提供之擔保金
    額，以534,000元為適當，爰酌定相當擔保金額534,000元，
    准許聲請人供前開擔保後，停止上開強制執行程序。
四、爰依強制執行法第18條第2項，裁定如主文。
中　　華　　民　　國　　111 　年　　9 　　月　　22　　日
                  民事第二庭法　　　官　林麗玉
以上正本係照原本作成。
如對本裁定抗告須於裁定送達後10日內向本院提出抗告狀（須按
他造人數附具繕本），並繳納抗告費裁判費新臺幣一千元。
中　　華　　民　　國　　111 　年　　9 　　月　　26　　日
                            書  記  官　郭春慧